臺灣彰化地方法院刑事判決　　　　　　　100年度易字第661號
公　訴　人　臺灣彰化地方法院檢察署檢察官
被　　　告　顏明進
上列被告因毒品危害防制條例案件，經檢察官提起公訴（100 年
度毒偵字第835 號），被告就被訴事實為有罪之陳述，本院進行
簡式審判程序，判決如下：
    主    文
顏明進施用第二級毒品，累犯，處有期徒刑陸月，如易科罰金，
以新臺幣壹仟元折算壹日。扣案之玻璃球吸食器貳支、塑膠鏟管
支，均沒收。
    犯罪事實
一、顏明進前因施用毒品案件，經送觀察、勒戒後，認有繼續施
    用毒品傾向，再送戒治所施以強制戒治，於民國95年4 月27
    日執行完畢釋放，由臺灣彰化地方法院檢察署檢察官於同年
    6 月6 日以95年度戒毒偵字第146 、147 號為不起訴處分確
    定。於上開強制戒治執行完畢釋放後5 年內，又因施用毒品
    案件，經本院以97年度斗簡字第482 號、97年度易字第1759
    號分別判處有期徒刑5 月、5 月，2 案經定應執行刑為有期
    徒刑8 月；復因施用毒品案件，經本院以98年度簡字第23號
    、98年度簡字第131 號，各判處有期徒刑6 月、6 月，2 案
    合併定應執行刑為有期徒刑10月確定，與前開有期徒刑8 月
    接續執行，於99年6 月6 日縮刑期滿執行完畢。仍不知悔改
    ，復基於施用第2 級毒品甲基安非他命之犯意，於100 年4
    月11日下午3 時許，在其位於彰化縣北斗鎮○○里○○路82
    號住處，以其所有之橘色塑膠鏟管將甲基安非他命置於玻璃
    球內燒烤後吸食其煙霧之方式，施用第2 級毒品甲基安非他
    命1 次。嗣於同日下午3 時30分許，為警持搜索票在其上開
    住處查獲，並扣得其所有所有供施用甲基安非他命所用之玻
    璃球吸食器1 支（玻璃球較大顆者）、橘色塑膠鏟管1 支及
    其所有供施用甲基安非他命預備之玻璃球吸食器1 支（玻璃
    球較小顆者）、塑膠鏟管2 支，經採尿送驗，檢出毒品安非
    他命及甲基安非他命陽性反應，而悉上情。
二、案經彰化縣警察局北斗分局報告臺灣彰化地方法院檢察署檢
    察官偵查起訴。
    理    由
一、本件被告顏明進所犯係死刑、無期徒刑、最輕本刑為3 年以
    上有期徒刑以外之罪，其就被訴事實為有罪之陳述，經本院
    裁定以簡式審判程序審理，則依刑事訴訟法第273 條之2 、
    同法第159 條第2 項之規定，不適用傳聞法則有關限制證據
    能力之相關規定，合先敘明。
二、按毒品危害防制條例就施用毒品者，僅限於「初犯」及「5
    年後再犯」二種情形，始應先經觀察、勒戒或強制戒治程序
    。倘被告於5 年內已再犯，經依法追訴處罰，縱其第3 次（
    或第3 次以上）再度施用毒品之時間，在初犯經觀察、勒戒
    或強制戒治執行完畢釋放5 年以後，已不合於「5 年後再犯
    」之規定，且因已於「5 年內再犯」，顯見其再犯率甚高，
    原實施觀察、勒戒或強制戒治，已無法收其實效，即應依毒
    品危害防制條例第10條處罰（參照最高法院95年度第7 次、
    97年度第5 次刑事庭會議決議意旨）。被告前因施用毒品案
    件，經送觀察、勒戒後，認有繼續施用毒品傾向，再送戒治
    所施以強制戒治，於95年4 月27日執行完畢釋放，由臺灣彰
    化地方法院檢察署檢察官於同年6 月6 日以95年度戒毒偵字
    第146 、147 號為不起訴處分確定，於上開強制戒治執行完
    畢釋放後5 年內，又因施用毒品案件，經本院以97年度斗簡
    字第482 號、97年度易字第1759號、98年度簡字第23號、98
    年度簡字第131 號，分別判處有期徒刑5 月、5 月、6 月、
    6 月等情，有前開案號不起訴處分書、刑事判決書（本院卷
    第28至38頁）及臺灣高等法院被告前案紀錄表在卷可憑，是
    被告於強制戒治執行完畢釋放後，5 年內再犯毒品危害防制
    條例第10條之罪，經法院判決確定，復為本案施用第2 級毒
    品之犯行，依上開說明，自與前揭條例第20條第3 項之規定
    僅得適用於「5 年後再犯」之情形不符，公訴人逕行起訴，
    並無不合。
三、上揭事實，業據被告顏明進於警詢及偵審中坦承不諱，並有
    被告所有供施用甲基安非他命所用之玻璃球吸食器1 支（玻
    璃球較大顆者）、橘色塑膠鏟管1 支扣案可佐，且被告為警
    查獲時所採集之尿液檢體送驗結果，呈安非他命及甲基安非
    他命陽性反應，有彰化縣警察局北斗分局委託檢驗尿液代號
    與真實姓名對照認證單、詮昕科技股份有限公司100 年4 月
    25日濫用藥物尿液檢驗報告各1 份在卷可稽（偵卷第21 、
    54頁），足認被告上開自白與事實相符，應可採信。本案事
    證明確，被告犯行堪以認定，應依法論科。
四、按甲基安非他命為毒品危害防制條例第2 條第2 項第2 款所
    明定之第2 級毒品。核被告顏明進所為，係犯毒品危害防制
    條例第10條第2 項之施用第2 級毒品罪。其非法持有第2 級
    毒品甲基安非他命之低度行為，已為其施用之高度行為所吸
    收，不另論罪。被告有如犯罪事實欄所述之前案科刑及執行
    紀錄，有卷附臺灣高等法院被告前案紀錄表可按，其受有期
    徒刑之執行完畢，5 年以內故意再犯有期徒刑以上之罪，為
    累犯，應依刑法第47條第1 項之規定，加重其刑。又被告供
    稱：我承認犯行，並交代來源，提供給我毒品的人是綽號「
    小葉」之人，「小葉」已被查獲等語（本院卷第77頁），經
    本院向臺灣彰化地方法院檢察署查詢結果，該署函覆稱：已
    有因被告之供述而查獲販毒者「小葉」等語，有該署100 年
    8 月1 日彰檢文孝100 偵5854字第32929 號函文1 紙附卷可
    佐（本院卷第86頁），是被告犯毒品危害防制條例第10條之
    施用第2 級毒品罪，供出毒品來源因而查獲其他正犯，依同
    條例第17條第1 項之規定，減輕其刑，並先加後減之。爰審
    酌被告前因施用毒品，經觀察勒戒、強制戒治之處分及科處
    刑罰後，猶不思戒絕革除惡習，再為本件犯罪，顯見其對毒
    品依賴性甚高，未能徹底認識毒品對人體之危害，亦未因前
    所受觀察勒戒、強制戒治處分及刑罰而記取教訓，及其犯罪
    之動機、犯罪所生危害主要係戕害自身健康等一切情狀，認
    公訴檢察官具體求處有期徒刑8 月（本院卷第77、89頁），
    略嫌過重，爰量處如主文所示之刑，並諭知易科罰金之折算
    標準。扣案之玻璃球吸食器2 支、塑膠鏟管3 支，據被告於
    本院審理時所供：扣案之玻璃球、塑膠鏟管都是我的，這次
    施用是用扣案中比較大顆的玻璃球施用，用橘色吸管削成的
    塑膠鏟管把甲基安非他命放到玻璃球裡面，其餘的玻璃球、
    塑膠鏟管是留著以後自己施用可以拿來用等語（本院卷第75
    頁反面至第76頁），足認扣案之玻璃球吸食器1 支（玻璃球
    較大顆者）及橘色塑膠鏟管1 支，係被告所有供此次施用甲
    基安非他命所用之物，至其餘扣案之塑膠鏟管2 支及玻璃球
    吸食器1 支（玻璃球較小顆者），則為被告所有供施用毒品
    甲基安非他命預備之物，均依刑法第38條第1 項第2 款之規
    定沒收之。
據上論斷，應依刑事訴訟法第273 條之1 第1 項、第299 條第1
項前段，毒品危害防制條例第10條第2 項、第17條第1 項，刑法
第11條前段、第47條第1 項、第41條第1 項前段、第38條第1 項
第2 款，判決如主文。
本案經檢察官詹喬偉到庭執行職務。
中    華    民    國   100    年    8     月    10    日
                  刑事第八庭          法  官  王素珍
以上正本證明與原本無異。
如不服本判決應於收受判決後10日內向本院提出上訴書狀，並應
敘述具體理由；其未敘述上訴理由者，應於上訴期間屆滿後20日
內向本院補提理由書（均須按他造當事人之人數附繕本）「切勿
逕送上級法院」。
中    華    民    國   100    年    8     月    10    日
                                      書記官  廖春慧
附錄本案論罪科刑法條：
毒品危害防制條例第10條
施用第一級毒品者，處 6 月以上 5 年以下有期徒刑。
施用第二級毒品者，處 3 年以下有期徒刑。